臺灣高等法院刑事裁定
110年度抗字第1731號
抗告人  即
再審聲請人  Highberger,Kakita,Sperncer&Turner MAF Corp

法定代理人  K.Hung  現應受送達處所不明  
抗告人  即
再審聲請人  謝諒獲



上列抗告人即再審聲請人等因偽造文書案件，不服臺灣臺北地方
法院中華民國110年7月14日所為駁回再審等聲請之裁定（110年
度聲再字第19號），提起抗告，本院裁定如下：
    主  文
抗告駁回。       
    理  由
一、原裁定意旨略以：㈠抗告人即再審聲請人Highberger, Kakit
    a,Sperncer & Turner MAF Corp.（下稱聲請人Highberger
    公司）、謝諒獲（下稱聲請人謝諒獲）對於原審法院97年度
    易字第725號確定判決（暨第二審判決：本院99年度上易字
    第146號）聲請再審部分，查聲請人謝諒獲前因偽造文書案
    件，經臺灣臺北地方檢察署檢察官以96年度偵續字第835號
    提起公訴，原審法院97年度易字第725號判決（下稱原確定
    判決）認定聲請人謝諒獲犯使公務員登載不實罪，處有期徒
    刑6月，減為有期徒刑3月，如易科罰金，以銀元300元即新
    臺幣900元折算1日，嗣聲請人謝諒獲提起上訴後，因上訴違
    背法律上之程式，經本院以99年度上易字第146號判決駁回
    上訴而確定（下稱前案），有判決可稽。是聲請人Highberg
    er公司並非原確定判決之受判決人，亦非刑事訴訟法第427
    條所規定得聲請再審之人，自無提起再審之權利，是聲請人
    Highberger公司此部分聲請再審程序違背規定，且無從補正
    ，應予駁回，其相關聲請閱卷、交付卷證及法庭錄音等聲請
    ，亦應併予駁回。另聲請人謝諒獲雖主張原確定判決有刑事
    訴訟法第420條、第421條之再審理由，然其所陳事由及主張
    之附件或相關裁判，尚無法認定為新證據或與原確定判決有
    關，自難認已提出確實之證據。況聲請人謝諒獲所提包含原
    確定判決未合法送達、承審法官枉法裁判、證物係經偽造或
    變造、證人證言虛偽不實、本案為誣告、其並非偽造文書之
    行為人而僅係事務所代表人、其與胡欣怡間並無契約關係、
    法院組織不合法等再審事由，前經聲請人謝諒獲多次提起再
    審之聲請，迭經原審法院以99年度聲再字第16號；100年度
    聲再字第3號、第36號、第50號、第57號；101年度聲再字第
    4號、第6號、第16號、第24號；102年度聲再字第3號、第8
    號、第20號；103年度聲再字第7號、第11號、第36號；104
    年度聲再字第4號、第11號、第20號；105年度聲再字第6號
    、第11號、第12號、第13號、第18號、第25號、第26號；10
    6年度聲再字第17號；109年度聲再字第24號、第25號、第26
    號、第27號裁定駁回其再審之聲請，亦有裁定可佐，聲請人
    謝諒獲仍以同一原因聲請再審，於法不合，亦應駁回。㈡聲
    請人2人對於原審法院97年度附民字第186號裁定、100年度
    聲再字第3號裁定及109年度聲再字第25號裁定聲請再審部分
    ，查原審法院97年度附民字第186號裁定乃該法院就附帶民
    事訴訟移送民事庭，及更正該裁定原本與正本錯誤之裁定，
    原審法院100年度聲再字第3號裁定及109年度聲再字第25號
    則為駁回再審聲請之裁定，依法自非得聲請再審之範圍，是
    聲請人2人就此等裁定聲請再審，於法不符，應予駁回。㈢其
    餘部分：⒈前案並非審判中未判決之案件，而刑事訴訟法第4
    29條之1關於聲請再審委任代理人部分，並未準用同法第31
    條關於強制辯護案件與指定辯護人之規定，是聲請人2人聲
    請指定辯護人，乃無從准許。⒉本件再審之聲請既如前述等
    顯無理由之情，因認無通知聲請人2人到場之必要。⒊聲請人
    謝諒獲所犯使公務員登載不實罪乃最輕本刑3年以下有期徒
    刑之罪，並於民國99年2月26日判決確定，有判決及本院被
    告前案紀錄表可憑，是於104年7月3日修正施行之法院組織
    法第90條之1第1項規定修正施行前，原確定判決即已確定超
    過6個月，然本於保護當事人權益並彰顯立法目的，爰類推
    適用104年7月3日修正施行之法院組織法第90條之1第1項規
    定，而認聲請人謝諒獲於該規定修正施行起6個月內即105年
    1月3日以前聲請交付前案法庭錄音、錄影光碟，應認為適法
    ，惟其遲至110年6月30日始向原審法院提出聲請狀，有其上
    原審法院蓋具之收文戳所示日期可參，已逾越聲請期限而無
    從准許。另前案案卷已於108年1月1日銷毀，亦據本院110年
    度抗字第474號裁定指明在卷，是聲請人謝諒獲聲請閱卷或
    交付此部分案卷，亦無從提供。⒋聲請人2人雖聲請原審法院
    全院法官迴避及移轉管轄，然前案業已終結，並無對該承審
    法官聲請迴避之實益，聲請狀所列之其他聲請迴避之法官，
    並非前案承審法官。且聲請人2人僅空泛主張有法官迴避事
    由，並未指明具體事證，亦未釋明任何有移轉管轄之理由及
    依據，此部分聲請亦屬無據等語。
二、抗告意旨如附件。
三、按刑事再審係就確定判決實體事實錯誤而設之救濟方法，故
　　聲請再審之對象以確定判決為限，並不包括確定裁定，且為
　　受判決人利益聲請再審者，必其聲請合於刑事訴訟法第420
　　條第1項第1款至第6款或第421條所定之情形，始得為之，此
　　與非常上訴程序旨在糾正確定裁判之審判違背法令者，並不
　　相同，如對於確定裁判認係以違背法令之理由聲明不服，非
　　屬聲請再審之範疇。次按再審之聲請，經法院認無再審理由
　　而以裁定駁回後，不得更以同一原因聲請再審；法院認為聲
　　請再審之程序違背規定者，應以裁定駁回之，刑事訴訟法第
　　434條第3項、第433條分別定有明文。
四、經查：
㈠聲請法官迴避部分
  按當事人聲請法官迴避，應以該訴訟案件已繫屬於法院，而尚
  未審理終結者為限；倘該案件業已審理終結，則訴訟程序上已
  無應為之行為，即失其聲請迴避之意義。又訴訟倘未繫屬，將
  來承辦之法官究為何人，尚屬未知，無從判斷其有無應自行迴
  避之原因，亦無所謂執行職務有偏頗之虞可言，殊無許預為聲
  請法官迴避之理（最高法院96年度台抗字第37號裁定意旨參照
  ）。聲請人2人於本件聲請再審等狀（見110年度聲再字第19號
  卷第5頁)預載聲請原審全院法官及本院30餘位法官姓名以之為
  對象聲請迴避，顯係就原審尚未繫屬之聲請案件，對將來可能
  承辦之法官，即預為聲請原審法院全院法官及本院部分法官迴
  避，揆諸前揭說明，並無許預為此聲請法官迴避之理，自難准
  許該聲請，原審認此聲請無據而駁回其聲請，經核並無違誤。
  抗告意旨猶執陳詞抗告指摘原裁定不當，自非可採。　
㈡聲請原審法院移轉管轄部分
  按有下列情形之一者，由直接上級法院，以裁定將案件移轉於
  其管轄區域內與原法院同級之他法院：有管轄權之法院因法
  律或事實不能行使審判權者。因特別情形由有管轄權之法院
  審判，恐影響公安或難期公平者；指定或移轉管轄由當事人聲
  請者，應以書狀敘述理由向該管法院為之，刑事訴訟法第10條
  、第11條分別定有明文。又第6條所規定之案件，得由一檢察
  官合併偵查或合併起訴；如該管他檢察官有不同意者，由共同
  之直接上級法院首席檢察官或檢察長命令之，刑事訴訟法第15
  條亦有明文。而有管轄權之法院，審判如影響公安或有不公平
  之虞，依刑事訴訟法第10條第2款，固得聲請移轉管轄，惟該
  款所謂審判恐難期公平，係指有具體事實，如法院與被告間曾
  有訴訟，或被告與原法院所有法官均有私人宿怨等，足認該法
  院之審判確實不得保持公平者而言；倘僅個人懷疑臆測之詞，
  或以空言指摘，則尚難據以推定（最高法院49年台聲字第3號
  判例意旨、89年度台聲字第6號裁判意旨參照）。依聲請人2人
  書狀所載內容，似係以原審法院全院法官迴避後，即無人可承
  辦該案為由，依前揭規定，聲請移轉管轄，並未敘明有何具體
  事實，足以認定該案由原審法院審理，將影響公安或難期公平
  之情形，是聲請人2人憑以聲請移轉管轄之事由，顯與上開規
  定不符，原裁定因認此部分聲請亦屬無據，並無違誤，抗告意
  旨猶執陳詞抗告指摘原裁定此部分不當，難認為有理由。
㈢聲請人謝諒獲因使公務員登載不實案件，經原審法院以97年度
  易字第725號判決判處有期徒刑6月，減為有期徒刑3月，併諭
  知易科罰金之折算標準，嗣聲請人謝諒獲提起上訴，經本院以
  99年度上易字第146號判決以未提出具體之上訴理由，而以上
  訴不合法律上之程式駁回其上訴，於99年2月26日確定，有上
  開判決書影本及本院被告前案紀錄表在卷可憑。聲請人Highbe
  rger公司非原判決之受判決之人，亦非刑事訴訟法第427條所
  規定得聲請再審之人，自無聲請再審之權利，是原裁定以該公
  司聲請事項均屬違背法律程式而駁回，核無不合。
㈣聲請人謝諒獲固以證物係經偽造或變造、證人證言虛偽不實、
  本案為誣告、聲請人謝諒獲並非偽造文書之行為人，其並非契
  約當事人、起訴檢察官因違法失職而受懲戒處分等理由，向原
  審聲請再審，惟其所提之附件或相關裁判，均無法認定為新證
  據或與原確定判決有關，況所舉之再審理由，迭經原審法院以
  99年度聲再字第16號、100年度聲再字第57號、101年度聲再字
  第4號、第16號、第24號、102年度聲再字第3號、第8號、第20
  號、103年度聲再字第7號、第11號、第36號、104年度聲再字
  第4號、105年度聲再字第6號、第11號、第12號、第13號、第1
  8號、第25號、106年度聲再字第17號、109年度聲再字第24號
  、第26號、第27號裁定，認無再審理由或聲請不合法而裁定駁
  回確定在案，有上開裁定書影本在卷可稽，聲請人謝諒獲復以
  同一原因聲請再審，且未提出其他確實之證據或足生影響於判
  決之重要證據，以供原審審酌，此部分顯已違背聲請再審之法
  定程序，原審因認無通知其到場並聽取意見之必要，逕以駁回
  聲請人謝諒獲之再審聲請，經核並無違誤。至聲請人謝諒獲所
  指原確定判決審理時未通知辯護人、調查未盡、原確定判決及
  前案判決均未合法送達、法院組織不合法等情，均非原判決認
  定事實是否錯誤之範疇，而係指摘原判決違背法令，核屬得否
  提起非常上訴之問題。
㈤另聲請人謝諒獲固已陳明係為提起再審及非常上訴所需，聲請
  拷貝全部卷證或付與電子卷證、交付法庭錄音。惟原確定判決
  係於99年2月26日確定，卷證資料亦移送檢察機關執行完畢在
  案，聲請人謝諒獲所聲請閱覽之原審法院97年度易字第725號
  相關案卷，因逾保存年限，業於108年1月1日銷毀，已據本院1
  10年度抗字第474號裁定指明在卷，有上開裁定可稽（見110年
  度聲再字第19號卷第312頁），是聲請人謝諒獲聲請交付此部
  分卷證或付與電子卷證，已無從提供。另依104年7月3日修正
  施行之法院組織法第90條之1第1項規定，聲請人謝諒獲所犯使
  公務員登載不實罪係最輕本刑3年以下有期徒刑之罪，其為主
  張或維護其法律上利益，聲請交付法庭錄音或錄影內容，應自
  判決確定日起算6個月為之，而前開規定修正施行前，原確定
  判決已確定超過6個月，聲請人謝諒獲自該規定修正施行起6個
  月內即105年1月3日前得依修正規定提出聲請，惟聲請人謝諒
  獲遲至110年6月30日始向原審法院提出聲請狀，已逾越聲請期
  限甚明，亦無從准許。另刑事訴訟法第429條之1關於聲請再審
  委任代理人部分，並未準用同法第31條關於強制辯護案件與指
  定辯護人之規定，則聲明人謝諒獲表明係無收入之人，聲請指
  定辯護人云云，自屬無據，原審據此駁回聲請，於法亦無不合
  。聲請人謝諒獲執前詞指摘原裁定不當，俱無可採
㈥綜上所述，聲請人Highberger公司、謝諒獲之再審聲請，顯有
  違背法律上程式；聲請人謝諒獲之其餘聲請或係於法無據，或
  已逾法定期間，或係事實上無從准許，均應予駁回。抗告意旨
  以前開各詞詞指摘原裁定違法及不當，難認為有理由，應予駁
  回。
五、據上論斷，應依刑事訴訟法第412條，裁定如主文。 
中　　華　　民　　國　　110 　年　　12　　月　　21　　日
                  刑事第十八庭  審判長法  官  何俏美
                                      法  官  陳海寧
                                      法  官  葉乃瑋 
以上正本證明與原本無異。
不得再抗告。
                                      書記官  程欣怡
中　　華　　民　　國　　110 　年　　12　　月　　21　　日
附件：抗告書狀